NOUDOUKOU FLORA

DEVELOPPEUSE D'APPLICATION ET DESIGNEUSE

Profile

Je suis une développeuse d'application et designeuse avec déjà deux ans d'expériences en conception de sites web et dans les différents logiciels de design. J'ai de solides compétences créatives et analytiques. Je suis membre d'une start-up PROGRA-ME en tant que développeuse.

EXPERIENCE

APPLICATIONS DEVELOPER

Vraiment bonne compagnie

2021 - Present

- · Développeuse front-end
- Conception de site web et logo ainsi que des maquettes

ANALYSIS CONTENT

2021-Présent

- Administration de base de données et web designer
- Conception de logo et de maquette d'application
- · Developpement front-end
- Résolution de problème d'ordre informatique

+228 92916888

noudoukouflora24@gmailcom

00 rue pittah, lomé-TOGO

PROGRA-ME.net

EDUCATION

SECONDARY SCHOOL

COLLEGE PERE AUGUSTIN PLANQUE

2014-2021

ETUDE SUPÉRIEURE

INSTITUT POLYTECHNIQUE DEFITECH

2021-Présent

COMPÉTENCES

- Web Design
- Développeuse front-end
- Conception de logo
- Résolution de problème
- Administration de gestion de base de données